【裁判字號】    88,上易,5110
【裁判日期】    890223
【裁判案由】    竊盜
【裁判全文】
臺灣高等法院刑事判決                          八十八年度上易字第五一一號
    上  訴  人  臺灣桃園地方法院檢察署檢察官
    被      告  甲○○
右上訴人因被告竊盜案件，不服臺灣地方法院八十八年度易字第一一一二號，中華民
國八十八年七月十三日第一審判決（起訴案號：臺灣桃園地方法院檢察署八十八年度
偵字第五七九七號）提起上訴及移送併辦（臺灣板橋地方法院檢察署八十八年度偵字
第一九二二四、二四二○二號），本院判決如左：
    主  文
原判決撤銷。
甲○○連續竊盜，累犯，處有期徒刑伍月。
扣案之鑰匙壹支沒收。
    事  實
一、甲○○曾犯賭博罪，經法院判決有期徒刑四月確定，於民國八十六年十月七日易
    科罰金執行完畢，仍不知悔改，竟基於概括之犯意，意圖為自己不法之所有，於
    民國八十八年四月十日二十二時許，在桃園市○○路與民權路路口之福利川菜餐
    廳騎樓下（即桃園火車站附近），以其所有、供犯竊盜罪所用之鑰匙一支，竊取
    丙○○所有車號ＦＬＲ－三七○號山葉牌重型機車一台，得手後供己使用。嗣於
    同日二十三時許，在桃園縣龜山鄉○○路○段七一六號，為警查獲，並扣得前開
    鑰匙一支。復於八十八年八月十二日二時三十分許，在台北縣五股鄉○○路二二
    五巷一號前，以現場他人丟棄之橡膠管壹條（無侵占該橡膠管之不法所有意圖）
    ，竊得ＫＥＦ五六○號機車油箱內之汽油約四百毫升，為警當場查獲，並扣得前
    開橡膠管壹條。又於八十八年十月三十日二十三時許，在三重市○○路○段七十
    八號小紅屋鐘錶店內，竊得櫃檯上乙○○所有黑色皮一只（內有新台幣三百元）
    ，及行動電話一支，經警於同日二十三時四十二分，在台北市○○○路七巷一號
    查獲。
二、案經臺灣省政府警政廳公路警察大隊第一隊報請臺灣桃園地方法院檢察署檢察官
    偵查起訴，及臺灣板橋地方法院檢察署檢察官移送併辦。
    理  由
一、訊據被告甲○○於警訊時對於右揭事實均自白不諱，於偵查中對於前揭竊得汽油
    、黑色皮夾（內有新台幣三百元）及行動電話之事實自白不諱，惟於偵查中及原
    審矢口否認竊得前開機車之犯行，辯稱因該車外型與伊車相同，誤以為該車係其
    所有云云。惟查被告警訊中供承：「（你所有的重機車ＦＬＥ─５１５，現在何
    處？）放在我台北縣蘆洲家中。」等語（見偵字第五七九七卷第七頁反面），於
    偵查中供稱：「（昨日你如何來桃園的？）我自蘆洲坐計程車來桃園。」等語（
    見偵字第五七九七卷第十九頁），被告機車既停放家中，且做計程車至竊盜現場
    ，顯然明知該被竊機車非伊所有，所辯要屬畏罪飾卸之詞，不足採信。被告嗣於
    原審中辯稱：「（你當天如何來桃園市？）我係坐計程車來的，且係來取機車的
    。」云云（見原審卷第十九頁），核與警偵訊之前開供詞不合，案重前供，所辯
    亦無可取。嗣被告於本院審理中自白右揭犯行，並有鑰匙壹支、橡膠管壹條扣案
    可稽，及贓物認領保管收據一件、贓物認領保管單二件附卷可稽。事證明確，被
    告犯行洵堪認定。
二、核被告所為係犯刑法第三百二十條第一項之竊盜罪。被告先後三次竊盜既遂犯行
    ，時間緊接，犯罪構成要件相同，顯係基於概括犯意而為，係屬連續犯，應以一
    罪論，並依法加重其刑。又被告曾因賭博罪，經法院判決有期徒刑四月確定，於
    八十六年十月七日易科罰金執行完畢，有台灣桃園地方法院被告全國前案記錄表
    一紙在卷可參，其於刑之執行完畢後，五年內再犯有期徒刑以上之本罪為累犯，
    應依刑法第四十七條規定遞加重其刑。
三、原審論處被告罪刑，固非無見。惟查原審判決後，被告基於同一概括犯意，又於
    八十八年八月十二日及同年十月三十日另有前揭竊盜犯行，致原審未及審酌，其
    判決仍有未洽。公訴人據以上訴，為有理由，自應由本院予以撤銷改判。爰審酌
    被告有犯罪前科，素行不良；半年左右竟遭查獲三次；所竊物品不多，且已返還
    被害人；及被告於本院坦承犯行之犯罪後態度良好等一切情狀，量處如主文第二
    項所示之刑，以示懲儆。另扣案之鑰匙壹支，為被告所有、供竊盜所用之物，業
    據被告供明在卷，自應依法併予宣告沒收。至他人丟棄、經被告使用之扣案橡膠
    管壹條，被告否認係其所有，且無證據證明係其所有，爰不依法併予宣告沒收。
據上論斷，應依刑事訴訟法第三百六十九條第一項前段、第三百六十四條、第二百九
十九條第一項前段，刑法第五十六條、第三百二十條第一項、第四十七條、第三十八
條第一項第二款，罰金罰鍰提高標準條例第一條前段，判決如主文。
本案經檢察官蔡茂松到庭執行職務。
中      華      民      國    八十九    年      二      月    二十三    日
                              臺灣高等法院刑事第二十四庭
                                  審判長法  官  帥嘉寶
                                        法  官  李世貴
                                        法  官  聶齊桓
不得上訴
附錄：本判決論罪科刑法條全文
刑法第三百二十條
意圖為自己或第三人不法之所有，而竊取他人之動產者，為竊盜罪，處五年以下有期
徒刑、拘役或五百元以下罰金。
意圖為自己或第三人不法利益，而竊佔他人之不動產者，依前項之規定處斷。
前二項之未遂犯罰之。


司法院資訊處製作；財團法人民間司法改革基金會備份。
